---
title: "Curso de R basico"
date: "2023-01-15"
---

## Básico

Para comenzar, presentaremos algunas de las funciones principales y las estructuras de datos en R. En esencia, R es una elegante calculadora con memoria

```{r}
3+6
```

También es un lenguaje de programación con sitaxis nativa, como por ejemplo el valor de pi $\pi$

```{r}
3*pi
```

Los comandos separados deben escribirse en líneas diferentes, a menos que se use una $;$

```{r}
letters; LETTERS
```

R contiene múltiples funciones: raiz cuadrada (sqrt), cuadrado ( \^ 2), logaritmo, etc:

```{r}
sqrt(4)
```

```{r}
3^2
```

```{r}
log(2)
```

```{r}
round(5.2)
```

```{r}
ceiling(5.2)
```

```{r}
floor(5.2)
```

### Packages

R utiliza una serie de funciones base ya instaladas con el programa R. La fortaleza de R es la extensión de este software mediante librerias (conjuntos de nuevas funciones creadas por otros usuarios) para realizar nuevas tareas de análisis. La mayoría de las librerias complementarias están disponibles en el CRAN, el repositorio central de R. Nosotros podemos instalar cualquier librería de CRAN simplemente escribiendo:
